臺灣高等法院刑事裁定
111年度聲字第3587號
聲  請  人  
即  被  告  林枷緯



上列聲請人因公共危險案件（111年度上訴字第3762號），聲請
停止羈押，本院裁定如下：
    主  文
聲請駁回。
    理  由
一、聲請意旨如附件聲請書所載。 
二、按被告經法官訊問後，認為犯罪嫌疑重大，而有逃亡或有事
    實足認為有逃亡之虞，或有事實足認為有湮滅、偽造、變造
    證據或勾串共犯或證人之虞，或所犯為死刑、無期徒刑或最
    輕本刑為5年以上有期徒刑之罪，有相當理由認為有逃亡、
    湮滅、偽造、變造證據或勾串共犯或證人之虞等情形之一者
    ，非予羈押，顯難進行追訴、審判或執行，得羈押之；被告
    經法官訊問後，認為犯刑法第173條第1項、第3項之放火罪
    ，其嫌疑重大，有事實足認為有反覆實施同一犯罪之虞，而
    有羈押之必要者，得羈押之，刑事訴訟法第101條第l項、第
    101條之1第1項第1款分別定有明文。
    又被告有無羈押之必要，法院僅須審查被告犯罪嫌疑是否重
    大、有無羈押原因以及有無賴羈押以保全偵審或執行之必要
    ，由法院就具體個案情節予以斟酌決定，屬事實審法院得自
    由裁量、判斷之職權，苟其此項裁量、判斷，並不悖乎通常
    一般人日常生活之經驗法則或論理法則，且就客觀情事觀察
    ，法院羈押之裁定，在目的與手段間之衡量並無明顯違反比
    例原則情形，即無違法或不當可言。
三、本院查：
　㈠聲請人即被告林枷緯（下稱被告）因犯刑法第173條第3項、
    第1項之放火燒燬現供人使用之住宅未遂罪，經臺灣桃園地
    方法院（下稱原審）判處有期徒刑3年7月，被告提起上訴，
    前經本院法官訊問後，認有刑事訴訟法第101條第1項第1款
    、第3款、第101條之1第1項第1款所定情形，非予羈押顯難
    進行審判、執行程序，而有羈押必要，於民國111年10月5日
    起執行羈押在案。
　㈡被告雖以其於警詢、偵查及原審時均坦承犯案，並未逃避，
    且被告母親罹患胃癌，需要被告陪同治療，請准以交保方式
    替代羈押，而具狀聲請具保停止羈押，惟本院審酌被告所犯
    刑法第173條第1項之罪，乃無期徒刑或最輕本刑為5年以上
    有期徒刑之罪，並經判處重刑在案，被告畏重罪審判、執行
    而逃亡之誘因自仍存在；又被告自承因被害人姜尚均（下稱
    被害人）表示對其同居人有好感而心生不滿，進而著手本件
    放火燒燬現供人使用住宅之犯行，其自制能力顯有不足，並
    可能因感情糾紛無法控制情緒，而有反覆實施刑法第173條
    放火罪之虞；是依卷內客觀事證斟酌，被告既有刑事訴訟法
    第101條第1項第1款、第3款、第101條之1第1項第1款規定之
    羈押原因，則衡量被告所涉放火燒燬現供人使用住宅犯行，
    雖僅止於未遂，但危害社會治安甚鉅，對被告人身自由拘束
    之不利益及防禦權行使限制之程度，如僅命具保、責付或限
    制住居等侵害較小之手段，尚不足以保全審判或執行程序順
    利進行，為確保訴訟程序包括裁判確定後刑之執行程序遂行
    ，維持羈押處分要屬適當、必要且符合比例原則，尚難以聲
    請意旨之主張，即逕認被告無羈押原因及必要。至於聲請意
    旨另以被告尚未與被害人和解，係因被害人不願意和解等情
    ，但「和解」並非羈押事由或羈押必要性審酌要件，亦非合
    法停止羈押之事由，不足採為被告是否應予停止羈押之依據
    。
　㈢綜上所述，依目前訴訟進度，被告羈押原因尚未消滅，且非
　　具保所能替代，被告聲請具保停止羈押，尚難准許，應予駁
    回。
據上論斷，應依刑事訴訟法第220條，裁定如主文。
中　　華　　民　　國　　111 　年　　10　　月　　31　　日
                  刑事第十一庭  審判長法　官  張江澤
                                      法　官  郭惠玲
                                      法　官  梁志偉
以上正本證明與原本無異。
如不服本裁定，應於收受送達後五日內向本院提出抗告狀。
                                      書記官  林明慧
中　　華　　民　　國　　111 　年　　11　　月　　2 　　日
附件：被告林枷緯聲請狀